# 母子公司共同持有另一子公司股权由哪个公司纳入合并的问题？

提问人：feinon 时间：2015-08-26 14:59:25
请教陈老师和各位老师，A公司100%持有公司B的股权，A公司和B公司共同设立一家公司C，其中A公司持有公司C40%的股权，B公司持有公司C60% 的股权，那么公司C到底是应该纳入B公司的合并范围还是直接纳入A公司的合并范围呢？我认为就A公司而言，实际上是直接+间接持有C公司100%的股权，应该直接作为A公司的子公司纳入A公司的合并范围，不知道对不对？

回答人：chenyiwei
具体情况具体分析。C的财务、经营等相关活动决策，以及人事任免，是直接由A决定还是直接由B决定？C向B还是A报告工作和请示？

提问人：feinon 时间：2015-08-27 10:55:10
C 的财务、经营活动由A决定，但是在章程里并没有规定，所以审计的事务所觉得应该由B将C纳入合并，作为A的孙公司。

回答人：chenyiwei
会计处理的原则应当是实质重于形式，但“实质”需要充分、适当的证据来证明。建议考虑有无实际案例的证据，如A直接决定C的重大事项的文件，C跳过B直接向A报送的请示汇报等。